臺灣臺南地方法院刑事判決　　　　　　　 96年度訴字第697號
公　訴　人　臺灣臺南地方法院檢察署檢察官
被　　　告　乙○○
　　　　　　　　　　（
上列被告因偽造文書等案件，經檢察官提起公訴（九十六年度偵
緝字第七二七號），被告於本院準備程序先就被訴事實為有罪之
陳述，受命法官於聽取當事人之意見後，本院合議庭裁定由受命
法官獨任進行簡式審判程序，判決如下：
    主  文
乙○○連續行使偽造私文書，足以生損害於他人，處有期徒刑壹
年，減為有期徒刑陸月，如易科罰金，以銀元佰元即新臺幣玖
佰元折算壹日。偽造「謝青松」印章壹枚、如附表陸應沒收署押
及印文欄所示之偽造署押及印文均沒收。
    事　實
一、乙○○基於偽造私文書以行使及意圖為自己不法所有之概括
    犯意，連續冒用謝青松名義，於下列時間，偽造申請書向下
    列銀行申請信用卡、現金卡或帳戶使用及申辦貸款，嗣並持
    信用卡刷卡消費或預借現金及持現金卡預借現金，詳如下述
    ，足以生損害於謝青松、台新國際商業銀行股份有限公司（
    下稱台新銀行）、中國信託商業銀行股份有限公司（下稱中
    國信託銀行）國泰世華商業銀行股份有限公司（下稱國泰世
    華銀行）及各該接受刷卡消費之特約商店：
  (一)於民國九十年十一月十二日（起訴書誤載為九十年十一月十
　　三日）偽造台新銀行「ＹｏｕＢｅ現金卡申請書」及於翌日
  　偽造「ＹｏｕＢｅ信用貸款約定書」各一份行使於台新銀行
    申請現金卡，致台新銀行陷於錯誤，核發帳號為00000
    000000000號之現金卡一張寄與乙○○，乙○○即
    連續於附表壹所示之時間，持上開現金卡由自動付款機預借
    如附表壹所示之現金，總計金額達新臺幣（下同）六十三萬
    八千一百七十七元。
  (二)於九十三年一月二十八日，偽造台新銀行「信用卡申請書」
    一份行使於台新銀行申請信用卡，致台新銀行陷於錯誤，核
    發卡號為0000000000000000號之信用卡一
　　張寄與乙○○，乙○○即在該信用卡背面偽造謝青松之署押
  　一枚供其在特約商店刷卡消費時由店員比對簽名，並連續於
    如附表貳編號一、五、六、七、八、九、十三及十四所示時
    間，在各該編號所示商店刷卡消費，及在簽帳單上偽簽「謝
    青松」署名各一枚後，交付特約商店職員以行使，致各該商
　　店之職員誤認係謝青松本人簽帳消費，而陷於錯誤，交付其
  　所購買之商品，且使台新銀行接受各該特約商店經由收單機
    構輾轉請款時，代為墊付乙○○刷卡消費之帳款計五萬七千
    零九十二元；乙○○復持上開信用卡，於附表表編號二、三
    、四、十、十一及十二所示時間，在各該編號所示銀行之自
　　動櫃員機預借如各該編號所示之現金，金額計九萬八千元。
  (三)於九十三年二月二十三日，偽造中國信託銀行「信用卡申請
    書」及「現金卡申請書」各一份並行使於中國信託銀行申請
    信用卡及現金卡，致中國信託銀行陷於錯誤，核發卡號為0
　　000000000000000號之信用卡及卡號為00
  　0000000000號之現金卡各一張寄與乙○○，乙○
    ○即在該信用卡上偽造謝青松之署押一枚供其在特約商店刷
    卡消費時由店員比對簽名，並連續於附表所示之時間，在
　　各該編號所示商店刷卡消費，及在簽帳單上偽簽「謝青松」
  　之署名一枚後，交付特約商店職員以行使，致各該商店之職
    員誤認係謝青松本人消費，而陷於錯誤，交付其所購買之商
    品，且使中國信託銀行接受各該特約商店經由收單機構輾轉
    請款時，代為墊付乙○○刷卡消費之帳款計三萬六千三百三
    十五元。乙○○又連續於附表肆及附表伍所示時間，分持上
　　開信用卡及現金卡由自動付款機預借如各該編號所示之現金
  　，金額各計七萬及八萬八千八百元。
  (四)於九十三年五月二十八日，偽造國泰世華銀行「消費者信用
    貸款申請書」及「存款相關業務申請書」各一份，並委託不
    知情之不詳刻印業者偽造「謝青松」印章後蓋印二枚於上開
    「消費者信用貸款申請書」、蓋印一枚於上開「存款相關業
    務申請書」，嗣再持於國泰世華銀行行使以申請消費信用貸
    款二十萬元及帳號為000000000000號之帳戶，
    致使國泰世華銀行陷於錯誤，於九十三年六月三日將所貸款
    項如數核撥入上開申請之帳戶，乙○○則於當月份即將上開
    款項提領殆盡。
  (五)九十三年五月二十八日，偽造國泰世華銀行「金融信用卡約
    定申請書」一份並行使於國泰世華銀行申請信用卡，致國泰
    世華銀行陷於錯誤，於九十三年六月間核發卡號為0000
　　000000000000號ＶＩＳＡ信用卡一張，寄至臺
  　南市○區○○街八一號四樓之二，經大樓管理員收受後，乙
　　○○再於「郵件登記簿」上偽簽「謝青松」署押，以示謝青
  　松本人收到該郵件之意。嗣乙○○即連續於九十三年六月八
    日下午四時二十八分許及同日晚間六時五十八分許，持上開
　　信用卡，由國泰世華銀行臺南分行自動付款機分別預借現金
  　二萬元及一萬元。乙○○又在上開信用卡上偽造謝青松之署
    押後，於九十三年六月九日上午十一時七分許，持向不詳地
    點之興隆百貨商行刷卡消費九千五百七十六元，及在簽帳單
　　上偽簽「謝青松」之署名一枚後交付店員以行使，致該興隆
  　百貨商店之職員誤認係謝青松本人消費，而陷於錯誤，交付
    其所購買之商品，且使國泰世華銀行接受該興隆百貨商行經
    由收單機構輾轉請款時，代為墊付乙○○上開刷卡消費之帳
    款。
二、案經國泰世華銀行訴由臺灣臺中地方法院檢察署檢察官呈請
　　臺灣高等法院檢察署檢察長令轉臺灣臺南地方法院檢察署檢
　　察官、謝青松訴由臺南市警察局第二分局報請暨台新銀行、
　　中國信託銀行訴由同署檢察官偵查起訴。
    理　由
一、上開事實，有下列證據足資認定：
  (一)被告乙○○於偵查中、本院準備及審理程序中之自白。
  (二)國泰世華銀行告訴代理人甲○○於警詢時、台新銀行告訴代
    理人柳信賢於檢察事務官詢問時、告訴人謝青松於警詢及檢
    察事務官詢問時之言詞指訴、台新銀行、國泰世華銀行及中
    國信託銀行之書面指訴。
  (三)台新銀行ＹｏｕＢｅ現金卡申請書及信用貸款約定書、信用
    卡申請書、告訴人謝青松簽具之切結書、信用卡帳單、現金
    卡交易明細各一份、簽帳單五張、九十六年七月十日陳報狀
    （九十三年度發查字第二七四三號卷第二至十一、二五至二
    六、三七至四一頁、本院卷第十六至十七頁）、中國信託銀
    行信用卡申請書、現金卡申請書、告訴人謝青松聲明書、現
    金卡預借現金明細、信用卡刷卡消費及預借現金明細、九十
    六年七月十一日陳報狀（九十四年度發查字第一一四號卷第
    六至十頁、九十六年度偵緝字第二四至三十頁、本院卷第二
    八至二九頁）、自動櫃員機監視錄影畫面翻拍照片、告訴人
    謝青松簽具之聲明書、存摺存款交易明細、信用卡交易明細
    、簽帳單、國泰世華銀行金融信用卡約定申請書、消費信用
    貸款申請書、國泰世華信用卡平掛大宗郵件清冊、郵件登記
    簿、告訴人謝青松所出具之申請書、存款相關業務申請書（
    臺南市警察局第二分局南市警二刑偵字第○九四四二○二一
    一七○號卷第九、十、十五至十九、四九、六三至六五頁〈
    下稱警卷〉、本院卷第二六頁）。
二、論罪科刑：
　(一)被告冒用告訴人謝青松名義填載申請資料向台新銀行、中國
  　信託銀行及國泰世華銀行申辦現金卡、信用卡、消費信用貸
    款、帳戶、簽署郵件登記簿以行使，並持所申辦之現金卡預
    借現金、持所申辦之信用卡刷卡消費、預借現金，所為係犯
    刑法第二百十六條、第二百十條之行使偽造私文書罪、同法
    第三百三十九條第一項之詐欺取財罪、同法第三百三十九條
    之二第一項之以不正方法由自動付款設備取得他人財物罪（
    郵件登記簿應認係收件人出具之郵件收據，性質上自係私文
    書，在郵件登記簿上偽簽他人姓名以領取郵件，自屬行使偽
    造私文書）。起訴書原以如附表貳所列，盡屬刷卡消費之交
    易，因認均成立刑法第三百三十九條第一項之詐欺取財罪，
    尚有未洽，經公訴檢察官於本院準備程序當庭表示附表貳編
    號二、三、四、十、十一及十二所列係預借現金交易（本院
    卷第四六至四七頁），應認公訴事實已予更正。被告偽造署
    押及偽造印章，為偽造私文書之部分行為，而偽造之低度行
    為為行使之高度行為所吸收，均不另論罪。
  (二)被告冒用告訴人謝青松名義填載現金卡、信用卡、消費信用
    貸款、帳戶之申請資料及簽署郵件登記簿以行使之多次行使
    偽造私文書犯行；向台新銀行、中國信託銀行及國泰世華銀
    行申請並取得信用卡、現金卡、消費信用貸款，其後復持所
    申辦之信用卡刷卡消費之多次詐欺取財犯行；及以申辦信用
    卡、現金卡預借現金之多次以不正方法由自動付款設備取得
　　他人財物罪犯行，均時間緊接，所犯各係構成要件相同之罪
  　，顯俱係基於概括犯意反覆為之，均為連續犯，應依廢止前
    刑法第五十六條之規定，各論以一個連續行使偽造私文書、
    連續詐欺取財及連續以不正方法由自動付款設備取得他人財
    物罪，並均加重其刑。公訴意旨固未就被告於九十三年五月
    二十八日，偽造國泰世華銀行「存款相關業務申請書」並行
    使於國泰世華銀行申請帳號為000000000000號
    帳戶之部分犯行併為訴追，惟檢察官就犯罪事實一部起訴者
    ，其效力及全部，被告上開行使偽造私文書犯行，與檢察官
    起訴經本院論處行使偽造私文書罪部分，顯有連續犯之裁判
    上一罪關係，是上開部分自為起訴效力所及，本院自得就該
    部分一併加以審判。
  (三)被告以連續行使偽造信用卡、現金卡、信用貸款、帳戶申請
    書及郵件登記簿之方式，取得信用卡、現金卡、所貸款項，
    嗣再連續以現金卡預借現金、以信用卡刷卡消費及預借現金
    ，上開三罪自有方法、目的之牽連關係，應依修正前刑法第
    五十五條後段之規定，從一重之連續行使偽造私文書罪處斷
    。
  (四)爰審酌被告前因偽造文書及詐欺取財案件（犯罪時間為八十
    三年至八十五年間），甫經臺灣臺中地方法院以九十六年度
    訴緝字第二三五號判處有期徒刑二年，除此之外，並無其他
    刑案經法院判處罪刑，有上開判決、臺灣高等法院被告前案
    紀錄表及臺灣臺南地方法院檢察署刑案資料查註紀錄表各一
    份在卷可稽，本案係被告冒用其兄謝青松名義，申辦貸款、
    現金卡、信用卡刷卡消費、預借現金，總金額達一百二十二
    萬七千九百八十元，嚴重破壞告訴人謝青松之信用，對其日
    後申辦信用貸款等金融活動非無妨礙，對各該金融機構除積
    欠刷卡、預借現金及貸款債務外，亦紊亂金融交易秩序，犯
    後復逃亡多年，然被告於告訴人等發現上開犯罪事實前，已
    陸續清償刷卡消費及借貸債務，至告訴人台新銀行、中國信
    託銀行及國泰世華銀行於本案提起附帶民事訴訟時止，僅分
    別積欠三十一萬二千七百元、十四萬零七百零五元及二十三
    萬三千零六十五元，有各該附帶民事訴訟起訴狀在卷可參，
    復經告訴代理人於本院準備程序陳述明確，可見被告犯罪目
    的與一般詐騙集團冒用他人名義申辦信用卡盜刷大筆金額後
    即棄債務於不顧之情形有異，惡性尚非重大，被告自偵查伊
    始至本院審理終結均坦認犯行，犯後態度尚可及其智識程度
    等一切情狀，量處如主文所示之刑。又被告所犯合於中華民
    國九十六年罪犯減刑條例第二條第一項第三款所規定之減刑
    條件，自應予以減刑如主文，並諭知易科罰金之折算標準。
  (五)沒收：
  1.被告利用不知情之不詳刻印業者偽造「謝青松」印章一枚，
    被告供述仍放置其臺南市○區○○路九十巷四三號五樓之二
    住處，且無事證可認業已滅失，應依刑法第二百十九條之規
    定沒收，並無疑問。
  2.被告冒用告訴人謝青松之名義，分別向台新銀行、中國信託
    銀行及國泰世華銀行申請現金卡、信用卡、消費信用貸款及
    帳戶，及向臺南市○區○○路八一號四樓之二之大樓管理委
    員會領取郵件，因而偽造如附表陸所示申請書等資料，均業
    已提出行使，屬各該金融機構或大樓管理委員會所有之物而
    不得諭知沒收，然各該資料上偽造「謝青松」署押及印文即
    如附表陸「應沒收署押」欄所示，仍應依刑法第二百十九條
    規定沒收。
  3.如附表貳編號一、五、六、附表所示信用卡刷卡消費之簽
    帳單，經台新銀行及中國信託銀行分別函覆已逾保存期限而
    無法提出，有台新銀行九十六年七月十日陳報狀及中國信託
    銀行九十六年七月十一日陳報狀（本院卷第十六至二四頁）
    在卷可參，自應認已滅失，其上被告所偽造之署押即無須再
    為沒收之諭知。
  (六)另被告行為後，刑法已於九十四年二月二日公布、九十五年
    七月一日施行，有關本件被告犯行所涉新舊法比較問題，詳
    參附件所載，併予敘明。
三、公訴意旨另以：被告乙○○於九十三年五月二十八日，尚偽
    造國泰世華銀行「金融信用卡申請書」，行使於國泰世華銀
    行申請信用卡，因認此部分亦涉犯刑法第二百十六條、第二
    百十條之行使偽造私文書罪嫌等語。惟按犯罪事實，應依證
    據認定之，無證據不得認定其犯罪事實，刑事訴訟法第一百
  　五十四條第二項定有明文。公訴意旨認被告涉有上開犯嫌，
    諒以卷附「金融信用卡申請書」為依據。查卷附國泰世華銀
    行「金融信用卡申請書」有二張，其一為警卷第二十頁（影
    本附於第五九頁），其二為警卷第二三頁。前者，無論係告
    訴人國泰世華銀行之告訴狀（警卷第五二至五六頁），或告
    訴人謝青松手寫之「申請書」（警卷第六五頁），均已明確
    表示係謝青松本人所填寫據以申請信用卡；後者，其申請日
    期為九十二年十一月二十日，不僅與公訴意旨所認定被告犯
    罪時間之九十三年五月二十八日有異，且該份申請書同時申
    請附卡，附卡申請人為謝青松之配偶張秀琴，有戶役政查詢
    全戶基本資料一份在卷可憑，戶籍地址、聯絡電話（包括住
    宅電話及行動電話）之填載亦均與前者相同，倘係被告所偽
    造，斷無可能如此。再者，被告於偵查中經檢察官提示警卷
    第十八頁之「金融信用卡約定申請書」及二十頁之「金融信
    用卡申請書」時，亦僅承認第十八頁之「金融信用卡約定申
    請書」係伊冒用告訴人謝青松之名義填具申請。可見公訴意
    旨所認被告上開部分犯行或有誤會。此部分犯行尚屬不能證
    明，惟公訴意旨認此部分與前開論罪科刑部分有修正前刑法
    第五十六條之連續犯關係，為裁判上一罪，爰不另為無罪之
    諭知，附此敘明。
據上論斷，應依刑事訴訟法第二百七十三條之一第一項、第二百
九十九條第一項前段，刑法第二條第一項前段、第二百十六條、
第二百十條、第三百三十九條第一項、第三百三十九條之二第一
項、第二百十九條、修正前刑法第五十六條、第五十五條、第四
十一條第一項前段，罰金罰鍰提高標準條例第一條前段、廢止前
罰金罰鍰提高標準條例第二條，中華民國九十六年罪犯減刑條例
第二條第一項第三款、第七條、第九條，判決如主文。
本案經檢察官林仲斌到庭執行職務。
中　　華　　民　　國　　96　　年　　8 　　月　　31　　日
　　　　　　　　　刑事第十庭    法　官　陳賢德
以上正本證明與原本無異。
如不服本判決應於收受本判決後10日內向本院提出上訴書狀，並
應敘述具體理由。如未敘述上訴理由者，應於上訴期間屆滿後20
日內向本院補提理由書狀（均須按他造當事人之人數附繕本）「
切勿逕送上級法院」。
　　　　　　　　　　　　　　　　書記官  莊文茹
中　　華　　民　　國　　96　　年　　9 　　月　　3 　　日
附錄論罪科刑法條：
中華民國刑法第二百十條
偽造、變造私文書，足以生損害於公眾或他人者，處五年以下有
期徒刑。
中華民國刑法第二百十六條
行使第二百十條至第二百十五條之文書者，依偽造、變造文書或
登載不實事項或使登載不實事項之規定處斷。
中華民國刑法第三百三十九條第一項
意圖為自己或第三人不法之所有，以詐術使人將本人或第三人之
物交付者，處五年以下有期徒刑、拘役或科或併科一千元以下罰
金。
中華民國刑法第三百三十九條之二第一項
意圖為自己或第三人不法之所有，以不正方法由自動付款設備取
得他人之物者，處三年以下有期徒刑、拘役或一萬元以下罰金。
附件
一、按行為後法律有變更者，適用行為時之法律。但行為後之法
　　律有利於行為人者，適用最有利於行為人之法律，九十四年
  　二月二日修正公布、自九十五年七月一日施行之刑法第二條
    第一項定有明文，上開規定係規範行為後法律變更所生新舊
　　法律比較適用之準據法，於新法施行後，應逕適用新法第二
  　條第一項之規定，為「從舊從輕」之比較（最高法院九十五
    年第八次刑事庭會議決議一之 (一)）。
二、刑法第三百三十九條第一項、第三百三十九條之二第一項規
    定之罰金刑，於被告行為後，因刑法施行法增訂第一條之一
    於九十五年七月一日公布施行，而該條規定之適用結果，固
    與上開條文增訂前，適用現行法規所定貨幣單位折算新臺幣
    條例第二條折算新臺幣及罰金罰鍰提高標準條例第一條提高
    標準，並無二致；惟反觀罰金之最低刑度，被告行為後，刑
    法第三十三條第五款亦經修正公布施行（修正公布施行日期
    同於上開刑法第二條），而將修正前僅一元（指銀元，即新
    臺幣三元，再適用罰金罰鍰提高標準條例第一條之規定得提
　　高為十倍，即新臺幣三十元）以上之最低刑度，修正提高為
  　新臺幣一千元以上，比較被告行為前後之法律適用，顯以行
    為時之法律較有利於被告，自應適用修正前之刑法第三十三
    條第五款，而現行法規所定貨幣單位折算新臺幣條例第二條
    及罰金罰鍰提高標準條例第一條前段之規定自應併予適用。
三、被告行為後，刑法第五十六條關於連續犯之規定業經刪除（
    修正公布及施行日期均同上開刑法第二條），原規定之連續
    數行為而犯同一罪名者，除有接續犯之情形外，應按數罪併
    罰之原則論處，比較刪除前後刑法第五十六條之規定，刪除
　　後之法律適用，並未較有利於被告，故本件被告各項連續犯
  　行，仍應依修正前刑法第五十六條之規定論以一罪，並加重
    其刑。
四、被告行為後，刑法第五十五條之「犯一罪而其方法或結果之
    行為犯他罪者，從一重處斷」之規定，業經公布刪除（公布
    施行日期同上開刑法第二條），亦即原規定之犯一罪而其方
    法或結果行為犯他罪之牽連犯情形，應按數罪併罰之原則論
    處，比較新舊法，刪除後之法律適用，並未較有利於被告，
    故本件仍應適用被告行為時即修正前刑法第五十五條之規定
    ，認被告應成立牽連犯，而從一重之連續行使偽造私文書處
    斷。
五、被告行為時之易科罰金標準，係以修正前刑法第四十一條第
　　一項前段「得以一元以上三元以下折算一日」及廢止前罰金
　　罰鍰提高標準條例第二條前段「就其原定數額提高為一百倍
　　折算一日」為依據，則本件被告行為時之易科罰金折算標準
　　，如以銀元三百元折算一日，經折算為新臺幣後，應以新臺
  　幣九百元折算為一日。惟修正施行後之刑法第四十一條第一
　　項前段（公布施行日期同上開刑法第二條）關於易科罰金之
  　折算標準則為「以新臺幣一千元、二千元或三千元折算一日
　　」，比較修正前後之易科罰金折算標準，修正前之規定顯較
  　有利被告，自應適用修正前刑法第四十一條第一項前段、廢
    止前罰金罰鍰提高標準條例第二條前段之規定，併諭知易科
    罰金之折算標準。
附表壹
┌──┬────┬────┬──┬────┬────┬──┬────┬────┬──┬────┬────┐
│編號│ 日  期 │ 金  額 │編號│ 日  期 │ 金  額 │編號│ 日  期 │ 金  額 │編號│ 日  期 │ 金  額 │
│    │(年月日)│(新臺幣)│    │(年月日)│(新臺幣)│    │(年月日)│(新臺幣)│    │(年月日)│(新臺幣)│
├──┼────┼────┼──┼────┼────┼──┼────┼────┼──┼────┼────┤
│ 一 │90.11.19│30,000元│十一│92.11.22│23,000元│二一│93.3.6  │2,000元 │三一│93.5.6  │20,000元│
├──┼────┼────┼──┼────┼────┼──┼────┼────┼──┼────┼────┤
│ 二 │91.3.8  │2,500元 │十二│92.11.22│30,000元│二二│93.4.5  │2,000元 │三二│93.5.6  │20,000元│
├──┼────┼────┼──┼────┼────┼──┼────┼────┼──┼────┼────┤
│ 三 │91.3.8  │3,600元 │十三│92.11.23│30,000元│二三│93.4.29 │20,000元│三三│93.5.6  │20,000元│
├──┼────┼────┼──┼────┼────┼──┼────┼────┼──┼────┼────┤
│ 四 │91.3.8  │1,877元 │十四│92.11.23│20,000元│二四│93.4.30 │30,000元│三四│93.5.21 │17,000元│
├──┼────┼────┼──┼────┼────┼──┼────┼────┼──┼────┼────┤
│ 五 │91.7.31 │30,000元│十五│92.12.17│3,000元 │二五│93.4.30 │20,000元│三五│93.5.21 │10,000元│
├──┼────┼────┼──┼────┼────┼──┼────┼────┼──┼────┼────┤
│ 六 │91.10.2 │30,000元│十六│93.1.7  │3,000元 │二六│93.4.30 │30,000元│三六│93.6.11 │600元   │
├──┼────┼────┼──┼────┼────┼──┼────┼────┼──┼────┼────┤
│ 七 │92.9.22 │30,000元│十七│93.2.9  │1,600元 │二七│93.4.30 │26,000元│三七│93.6.22 │2,000元 │
├──┼────┼────┼──┼────┼────┼──┼────┼────┼──┼────┴────┤
│ 八 │92.10.4 │20,000元│十八│93.2.12 │3,600元 │二八│93.5.1  │20,000元│三八│                  │
├──┼────┼────┼──┼────┼────┼──┼────┼────┼──┤                  │
│ 九 │92.10.15│30,000元│十九│93.2.12 │16,400元│二九│93.5.3  │20,000元│三九│                  │
├──┼────┼────┼──┼────┼────┼──┼────┼────┼──┤                  │
│ 十 │92.10.15│20,000元│二十│93.2.12 │30,000元│三十│93.5.3  │20,000元│四十│                  │
└──┴────┴────┴──┴────┴────┴──┴────┴────┴──┴─────────┘
附表貳
┌──┬────┬─────────┬────┐
│編號│ 日 期  │刷卡消費之特約商店│ 金  額 │
│    │(年月日)│                  │(新臺幣)│
├──┼────┼─────────┼────┤
│ 一 │93.2.15 │家樂福中華店      │1,248元 │
├──┼────┼─────────┼────┤
│ 二 │93.2.17 │華南銀行          │20,000元│
├──┼────┼─────────┼────┤
│ 三 │93.2.19 │陽信銀行臺南分行  │10,000元│
├──┼────┼─────────┼────┤
│ 四 │93.2.19 │陽信銀行臺南分行  │20,000元│
├──┼────┼─────────┼────┤
│ 五 │93.3.8  │高青FOCUS百貨公司 │3,060元 │
├──┼────┼─────────┼────┤
│ 六 │93.3.11 │TESCO特易購       │870元   │
├──┼────┼─────────┼────┤
│ 七 │93.4.8  │興隆百貨商行      │18,123元│
├──┼────┼─────────┼────┤
│ 八 │93.4.12 │興隆百貨商行      │22,597元│
├──┼────┼─────────┼────┤
│ 九 │93.4.15 │興隆百貨商行      │4,984元 │
├──┼────┼─────────┼────┤
│ 十 │93.5.6  │陽信銀行臺南分行  │20,000元│
├──┼────┼─────────┼────┤
│十一│93.5.11 │陽信銀行臺南分行  │20,000元│
├──┼────┼─────────┼────┤
│十二│93.5.15 │陽信銀行臺南分行  │8,000元 │
├──┼────┼─────────┼────┤
│十三│93.5.18 │興隆百貨商行      │3,650元 │
├──┼────┼─────────┼────┤
│十四│93.6.9  │興隆百貨商行      │2,560元 │
└──┴────┴─────────┴────┘
附表
┌──┬────┬─────────┬────┐
│編號│ 日 期  │刷卡消費之特約商店│ 金  額 │
│    │(年月日)│                  │(新臺幣)│
├──┼────┼─────────┼────┤
│ 一 │93.3.2  │高青FOCUS百貨公司 │373元   │
├──┼────┼─────────┼────┤
│ 二 │93.4.10 │興隆百貨商行      │22,302元│
├──┼────┼─────────┼────┤
│ 三 │93.4.15 │興隆百貨商行      │8,900元 │
├──┼────┼─────────┼────┤
│ 四 │93.5.22 │億載商行          │1,480元 │
├──┼────┼─────────┼────┤
│ 五 │93.6.9  │興隆百貨商行      │3,280元 │
└──┴────┴─────────┴────┘
附表肆（以同附表之信用卡預借現金）
┌──┬────┬───────────┬────┐
│編號│ 日  期 │    自動櫃員機銀行    │ 金  額 │
│    │(年月日)│                      │(新臺幣)│
├──┼────┼───────────┼────┤
│ 一 │93.3.25 │中國信託銀行中臺南分行│30,000元│
├──┼────┼───────────┼────┤
│ 二 │93.3.25 │陽信商業銀行          │20,000元│
├──┼────┼───────────┼────┤
│ 三 │93.3.29 │上海商業儲蓄銀行      │10,000元│
├──┼────┼───────────┼────┤
│ 四 │93.4.3  │中國信託銀行中臺南分行│10,000元│
└──┴────┴───────────┴────┘
附表伍
┌──┬────┬────┐
│編號│ 日  期 │ 金  額 │
│    │(年月日)│(新臺幣)│
├──┼────┼────┤
│ 一 │93.3.1  │29,900元│
├──┼────┼────┤
│ 二 │93.4.15 │900元   │
├──┼────┼────┤
│ 三 │93.4.29 │19,000元│
├──┼────┼────┤
│ 四 │93.4.29 │9,700元 │
├──┼────┼────┤
│ 五 │93.5.24 │12,800元│
├──┼────┼────┤
│ 六 │93.5.24 │16,000元│
├──┼────┼────┤
│ 七 │93.6.23 │500元   │
└──┴────┴────┘
附表陸
┌─────┬───────────────┬────────────────────────┐
│ 犯罪事實 │被告冒用謝青松名義所偽造私文書│           　　　應沒收署押及印文               │
├─────┼───────────────┼────────────────────────┤
│犯罪事實一│(1)台新銀行ＹｏｕＢｅ現金卡申請│申請人親筆正楷中文簽名欄偽造「謝青松」署押壹枚。│
│之(一)      │  書壹份                      │（九十三年度發查字第二七四三號卷第四頁）        │
│          ├───────────────┼────────────────────────┤
│          │(2)台新銀行ＹｏｕＢｅ信用貸款約│立約人親筆簽名欄偽造「謝青松」署押壹枚。        │
│          │  定書壹份                    │（九十三年度發查字第二七四三號卷第三頁）        │
├─────┼───────────────┼────────────────────────┤
│犯罪事實一│(1)台新銀行信用卡申請書壹份    │申請人簽名欄偽造「謝青松」署押壹枚。            │
│之(二)      │                              │（九十三年度發查字第二七四三號卷第五頁）        │
│          ├───────────────┼────────────────────────┤
│          │(2)如附表貳編號七、八、九、十三│簽名欄偽造「謝青松」署押各壹枚（計伍枚）。      │
│          │  及十四之刷卡簽帳單各壹張    │（九十三年度發查字第二七四三號卷第三七至四一頁）│
├─────┼───────────────┼────────────────────────┤
│犯罪事實一│(1)中國信託銀行信用卡申請書壹份│正卡申請人親筆正楷中文簽名欄偽造「謝青松」署押壹│
│之(三)      │                              │枚。（九十四年度發查字第一一四號卷第六頁）      │
│          ├───────────────┼────────────────────────┤
│          │(2)中國信託銀行透明現金卡申請書│立約人（借款人）親簽欄偽造「謝青松」署押壹枚。  │
│          │  所附借據暨約定書壹份        │（九十四年度發查字第一一四號卷第七至八頁）      │
├─────┼───────────────┼────────────────────────┤
│犯罪事實一│(1)國泰世華銀行消費者信用貸款（│申請人中文簽名欄偽造「謝青松」署押壹枚、撥款還款│
│之(四)      │  代償）申請書壹份            │帳號欄及申請人中文簽名欄偽造「謝青松」印文各壹枚│
│          │                              │（警卷第四九頁）                                │
│          ├───────────────┼────────────────────────┤
│          │(2)國泰世華銀行存款相關業務申請│申請人（即存戶）簽名欄偽造「謝青松」署押及印文各│
│          │  書壹份                      │壹枚（本院卷第二六頁）                          │
├─────┼───────────────┼────────────────────────┤
│犯罪事實一│(1)國泰世華銀行金融信用卡約定申│申請人（即存戶）親筆中文簽名欄偽造「謝青松」署押│
│之(五)      │  請書壹份                    │壹枚（警卷第十八頁）                            │
│          ├───────────────┼────────────────────────┤
│          │(2)臺南市○區○○街八一號四樓之│九十三年六月八日經領人簽名欄偽造「謝青松」署押壹│
│          │  二大樓管委會郵件登記簿壹份  │枚                                              │
│          ├───────────────┼────────────────────────┤
│          │(3)刷卡簽帳單壹張              │簽名欄偽造「謝青松」署押壹枚                    │
│          │                              │（警卷第十七頁）                                │
└─────┴───────────────┴────────────────────────┘
